臺灣臺東地方法院刑事判決　　　　　　　 95年度訴字第227號
公　訴　人　臺灣臺東地方法院檢察署檢察官
被　　　告　丙○○
指定辯護人　本院公設辯護人甲○○
上列被告因違反槍砲彈藥刀械管制條例案件，經檢察官提起公訴
（95年度偵字第1319號），本院判決如下：
    主  文
丙○○未經許可，持有具有殺傷力之空氣槍，處有期徒刑壹年拾
月，併科罰金新臺幣伍萬元，罰金部分，如易服勞役以新臺幣壹
仟元折算壹日。緩刑肆年。
扣案具有殺傷力之空氣槍壹支沒收。
    事  實
一、丙○○明知具有殺傷力之空氣槍，未經中央主管機關許可，
    不得持有之，竟於民國95年1月間某日，以新臺幣（下同）
    10,000元之代價，在臺東縣臺東市○○街「外籍兵團」商店
    購買具有殺傷力空氣長槍1枝（槍枝管制編號：0000000000
    號）而持有之，嗣於95年4月27日下午4時50分許，為警持票
    搜索其臺東縣臺東市○○路○段56巷9號住處而查獲，並扣得
    上開空氣長槍1枝。
二、案經臺東縣警察局臺東分局報告臺灣臺東地方法院檢察署檢
    察官偵查起訴。
    理  由
一、本案被告及辯護人於本院準備程序中已表示對卷內人證物證
    之證據能力無意見，本院審理時，被告及辯護人對於被告以
    外之人於審判外之陳述之證據能力並未表示意見，迄本院辯
    論終結前，被告及辯護人亦均未爭執本案證據之證據能力，
    依刑事訴訟法第159條之5第2項之規定，應視為被告已同意
    本案相關之傳聞證據均可作為證據，本院斟酌本案卷內之證
    據並非非法取得，亦無證明力明顯過低之情形，且經本院於
    審判期日依法進行證據之調查、辯論，被告於訴訟上之程序
    權，已受保障，前揭各該證據，均得採為證據，先予敘明。
二、訊據被告丙○○對於前開犯罪事實均坦認不諱，並有照片7
    幀附卷可憑，復有扣案空氣槍1枝可證。該扣案空氣槍經內
    政部警政署刑事警察局鑑定結果認: 「一、送鑑改造空氣槍
    1 枝（槍枝管制編號0000000000），認係空氣長槍，以小型
    二氧化碳鋼瓶內之氣體為發射動力，機械性能良好，經實際
    試射3次，測得鋼珠（直徑約6mm、重約0.88公克）之發射速
    度分別為188、180、171公尺/秒，計算其動能為15.55、14.
    26、12.87焦耳，單位面積動能分別為55.00、50.42、45.50
    焦耳/平方公分。…三、殺傷力相關數據： (一)美國軍醫總署
    定義：彈丸撞擊動能達58呎磅（約為78.6焦耳），則足以使
    人喪失戰鬥能力。(二)本局對活豬作射擊測試結果，彈丸單位
    面積動能達24焦耳/平方公分，則足以穿入豬隻皮肉層。(三)
    依日本科學警察研究所之研究結果，彈丸單位面積動能達20
    焦耳/平方公分則足以穿入人體皮肉層。」有該局95年7月28
    日刑鑑字第0950070887號槍彈鑑定書在卷可按，被告持有之
    空氣槍具有殺傷力，堪可認定。被告自白未經許可持有扣案
    具有殺傷力之空氣槍，核與事實相符，本件事證明確，被告
    犯行，洵堪認定，應依法論科。
三、核被告丙○○所為，係犯槍砲彈藥刀械管制條例第8條第4項
    未經許可持有具殺傷力之空氣槍罪。被告自95年1月間起至
    95年4月27日被查獲止未經許可持有具有殺傷力之空氣槍，
    為繼續犯，論以一罪。又被告之母為平地原住民，有戶籍謄
    本1紙在卷可查，耳濡目染習俗下購槍打獵，致罹刑責，而
    其持有空氣槍期間非長，尚未供犯罪，危害社會治安程度並
    非重大，情輕法重，衡情殊堪憫恕，本院認量處法定最低有
    期徒刑猶嫌過重，爰依刑法第59條之規定，減輕其刑。審酌
    被告犯罪動機、目的、手段、對社會治安所造成危害及犯罪
    後自白犯行態度良好等一切情狀，量處如主文所示之刑，並
    就罰金部分諭知易服勞役之折算標準，以示懲儆。按行為後
    法律有變更者，適用行為時之法律。但行為後之法律有利於
    行為人者，適用最有利於行為人之法律，刑法第2條第1項定
    有明文。被告行為時，刑法第42條第2項前段規定：「易服
    勞役以1元以上3元以下折算一日。」，又被告行為時之易服
    勞役折算標準，業據修正前罰金罰鍰提高標準條例第2條前
    段規定，就其原定數額提高為100倍折算1日，則被告行為時
    之易服勞役折算標準，如以銀元300元折算1日，即新臺幣
    900元折算1日。惟95年7月1日修正公布施行之刑法第42條第
    3項前段規定：「易服勞役以新臺幣1,000元、2,000元或3,0
    00元折算一日。」比較修正前後之易服勞役折算標準，以修
    正後之規定，較有利於被告，則應依刑法第2條第1項後段規
    定，適用修正後之刑法第42條第3項前段規定，定其折算標
    準。末查被告未曾受有期徒刑以上刑之宣告，目前受僱於住
    友裝潢企業工程社，各有臺灣高等法院被告前案紀錄表及員
    工在職證明書附卷可考，經此科刑教訓，當能知所警惕，信
    無再犯之虞，按被告行為後，刑法第74條亦經修正，惟緩刑
    之規定，並非關於行為可罰性之刑罰法律規範，係屬刑之執
    行規範，應無新刑法第2條第1項之適用，故犯罪在新法施行
    前，於新刑法施行後裁判，關於緩刑之宣告，自應適用新刑
    法第74條之規定，此有最高法院95年度第8次刑事庭會議紀
    錄可考，併依修正後刑法第74條規定，宣告緩刑4年，以啟
    自新。扣案之空氣槍一支，具有殺傷力，已如前述，應依刑
    法第38條第1項第1款規定沒收。至於扣案之瓦斯鋼鋼瓶5支
    及鋼珠14顆，尚無積極證據證明有殺傷力，故不宣告沒收。
據上論斷，應依刑事訴訟法第299條第1項前段，槍砲彈藥刀械管
制條例第8條第4項，刑法第2條第1項、第11條前段、第59條、第
42條第3項、第74條第1項第1款、第38條第1項第1款，判決如主
文。
本案經檢察官乙○○到庭執行職務
中　　華　　民　　國　　96　　年　　1 　　月　　23　　日
                  刑事第一庭  審判長法　官  陳中和
                                    法  官  詹慶堂
                                    法  官  徐淑芬
以上正本證明與原本無異。
如不服本判決，應於判決送達後10日內向本院提出上訴狀（須附
繕本）。
「切勿逕送上級法院」
                                    書記官  王希文
中　　華　　民　　國　　96　　年　　1 　　月　　23　　日
附錄本案論罪科刑條文全文：
槍砲彈藥刀械管制條例第8條
未經許可，製造、販賣或運輸鋼筆槍、瓦斯槍、麻醉槍、獵槍、
空氣槍或第4條第1項第1款所定其他可發射金屬或子彈具有殺傷
力之各式槍砲者，處無期徒刑或5年以上有期徒刑，併科新臺幣1
千萬元以下罰金。
未經許可，轉讓、出租或出借前項所列槍枝者，處5年以上有期
徒刑，併科新臺幣1千萬元以下罰金。
意圖供自己或他人犯罪之用，而犯前二項之罪者，處無期徒刑或
 7 年以上有期徒刑，併科新臺幣 1 千萬元以下罰金。
未經許可，持有、寄藏或意圖販賣而陳列第1項所列槍枝者，處3
 年以上10年以下有期徒刑，併科新臺幣700萬元以下罰金。
第 1 項至第 3 項之未遂犯罰之。
